dictionaries/he_IL/he_IL.aff
FLAG num
SFX 2758 Y 1
SFX 2758 ץ צץ ץ
SFX 1793 Y 1
SFX 1793 ף פתיכם ף
SFX 3433 Y 1
SFX 3433 ם מצן ם
SFX 3251 Y 1
SFX 3251 ך ללו ך
SFX 1789 Y 1
SFX 1789 ף פתיני ף
SFX 440 Y 1
SFX 440 ן נותכם ן
SFX 4746 Y 1
SFX 4746 ם ממות ם
SFX 4874 Y 1
SFX 4874 ה ילך ה
SFX 4630 Y 1
SFX 4630 ץ צור ץ
SFX 4407 Y 1
SFX 4407 ח ינך ח
SFX 4873 Y 1
SFX 4873 ו ילך ו
SFX 4295 Y 1
SFX 4295 ל מתנו ל
SFX 472 Y 1
SFX 472 ם מתנו ם
SFX 2256 Y 1
SFX 2256 ח ילך ח
SFX 2128 Y 1
SFX 2128 ה וניכם ה
SFX 4615 Y 1
SFX 4615 ן רוני ן
SFX 4439 Y 1
SFX 4439 ט יטתם ט
SFX 1358 Y 1
SFX 1358 ף פויותיכם ף
SFX 1082 Y 1
SFX 1082 ן ניתה ן
SFX 4189 Y 1
SFX 4189 ר שרים ר
SFX 2759 Y 1
SFX 2759 ץ צע ץ
SFX 1276 Y 1
SFX 1276 ם מויותיה ם
SFX 4291 Y 1
SFX 4291 ן נוס ן
SFX 4528 Y 1
SFX 4528 ד וריכם ד
SFX 3623 Y 1
SFX 3623 ן פלנה ן
SFX 1526 Y 1
SFX 1526 ם מיים ם
SFX 2922 Y 1
SFX 2922 ם מוניו ם
SFX 2589 Y 1
SFX 2589 ה וריכם ה
SFX 4941 Y 1
SFX 4941 ו זור ו
SFX 3430 Y 1
SFX 3430 ם מרים ם
SFX 3414 Y 1
SFX 3414 ם סף ם
SFX 1676 Y 1
SFX 1676 ץ צותינו ץ
SFX 206 Y 1
SFX 206 ן ניכם ן
SFX 2447 Y 1
SFX 2447 ן סף ן
SFX 425 Y 1
SFX 425 ן נותן ן
SFX 679 Y 1
SFX 679 ם מותיהן ם
SFX 3930 Y 1
SFX 3930 ן נפו ן
SFX 2604 Y 1
SFX 2604 ב דר ב
SFX 2219 Y 1
SFX 2219 ר שנה ר
SFX 914 Y 1
SFX 914 ן ניני ן
SFX 4304 Y 1
SFX 4304 ם מנתה ם
SFX 3833 Y 1
SFX 3833 ה ומייך ה
SFX 3554 Y 1
SFX 3554 ג דר ג
SFX 3312 Y 1
SFX 3312 ו חר ו
SFX 3221 Y 1
SFX 3221 ץ צרי ץ
SFX 4864 Y 1
SFX 4864 ו ילנה ו
SFX 3299 Y 1
SFX 3299 ח יחוכן ח
SFX 2012 Y 1
SFX 2012 ה ויותיכם ה
SFX 4778 Y 1
SFX 4778 ך כנותן ך
SFX 2899 Y 1
SFX 2899 ס צן ס
SFX 1870 Y 1
SFX 1870 ף פנוכם ף
SFX 709 Y 1
SFX 709 ך כיה ך
SFX 4895 Y 1
SFX 4895 ט יטתך ט
SFX 4258 Y 1
SFX 4258 ן ען ן
SFX 3232 Y 1
SFX 3232 ן נענו ן
SFX 2576 Y 1
SFX 2576 ח ילנה ח
SFX 4949 Y 1
SFX 4949 ד ורכם ד
SFX 4496 Y 1
SFX 4496 ח טרתן ח
SFX 3412 Y 1
SFX 3412 ס ען ס
SFX 2334 Y 1
SFX 2334 ה ורכם ה
SFX 2269 Y 1
SFX 2269 ד ודו ד
SFX 336 Y 1
SFX 336 ץ צן ץ
SFX 1037 Y 1
SFX 1037 ן ניותינו ן
SFX 1217 Y 1
SFX 1217 ף פותן ף
SFX 4880 Y 1
SFX 4880 ו ילום ו
SFX 4699 Y 1
SFX 4699 ן סוני ן
SFX 4634 Y 1
SFX 4634 ף פרכם ף
SFX 3667 Y 1
SFX 3667 ן נוניהם ן
SFX 3249 Y 1
SFX 3249 ם מצי ם
SFX 3291 Y 1
SFX 3291 ח ילום ח
SFX 1805 Y 1
SFX 1805 ם מנכם ם
SFX 394 Y 1
SFX 394 ם מייך ם
SFX 4656 Y 1
SFX 4656 ף פיותיהם ף
SFX 1537 Y 1
SFX 1537 ך כותיהן ך
SFX 4305 Y 1
SFX 4305 ם מנני ם
SFX 3964 Y 1
SFX 3964 ם מיותייך ם
SFX 4430 Y 1
SFX 4430 ה ילה ה
SFX 3275 Y 1
SFX 3275 ח ינה ח
SFX 4888 Y 1
SFX 4888 ו ילה ו
SFX 4002 Y 1
SFX 4002 ט ינה ט
SFX 3432 Y 1
SFX 3432 ם מקו ם
SFX 744 Y 1
SFX 744 ן נויותיהם ן
SFX 4929 Y 1
SFX 4929 ו חץ ו
SFX 2626 Y 1
SFX 2626 ן ננים ן
SFX 2432 Y 1
SFX 2432 ד ודייך ד
SFX 2004 Y 1
SFX 2004 ח ילה ח
SFX 824 Y 1
SFX 824 ך כהו ך
SFX 3810 Y 1
SFX 3810 ו זרת ו
SFX 3156 Y 1
SFX 3156 ב יבם ב
SFX 3139 Y 1
SFX 3139 ט ילה ט
SFX 2536 Y 1
SFX 2536 ן על ן
SFX 3084 Y 1
SFX 3084 ס על ס
SFX 3077 Y 1
SFX 3077 ץ צל ץ
SFX 1938 Y 1
SFX 1938 ה ונים ה
SFX 4726 Y 1
SFX 4726 ן נאן ן
SFX 804 Y 1
SFX 804 ן תהו ן
SFX 4883 Y 1
SFX 4883 ו ילוך ו
SFX 4065 Y 1
SFX 4065 ו חיל ו
SFX 3041 Y 1
SFX 3041 ה ולן ה
SFX 3083 Y 1
SFX 3083 ף פנים ף
SFX 3292 Y 1
SFX 3292 ח ילוך ח
SFX 1703 Y 1
SFX 1703 ץ צין ץ
SFX 4266 Y 1
SFX 4266 ם סם ם
SFX 4194 Y 1
SFX 4194 ן רתם ן
SFX 1196 Y 1
SFX 1196 ץ צון ץ
SFX 2449 Y 1
SFX 2449 ן סם ן
SFX 1758 Y 1
SFX 1758 ח יחו ח
SFX 427 Y 1
SFX 427 ן נותי ן
SFX 4691 Y 1
SFX 4691 ן סתן ן
SFX 3480 Y 1
SFX 3480 ח יחתכם ח
SFX 3159 Y 1
SFX 3159 ב יבך ב
SFX 4783 Y 1
SFX 4783 ך כנותי ך
SFX 4262 Y 1
SFX 4262 ן עות ן
SFX 2457 Y 1
SFX 2457 ך כתיכן ך
SFX 4897 Y 1
SFX 4897 ט יטתה ט
SFX 4061 Y 1
SFX 4061 ה טיות ה
SFX 3988 Y 1
SFX 3988 ב ירן ב
SFX 2489 Y 1
SFX 2489 ח יחונו ח
SFX 3807 Y 1
SFX 3807 ו טיות ו
SFX 1989 Y 1
SFX 1989 ך כויותייך ך
SFX 4922 Y 1
SFX 4922 ח טרתי ח
SFX 4367 Y 1
SFX 4367 ד ירן ד
SFX 2348 Y 1
SFX 2348 ן קו ן
SFX 880 Y 1
SFX 880 ך כיכן ך
SFX 3714 Y 1
SFX 3714 ה ירן ה
SFX 2129 Y 1
SFX 2129 ה וניך ה
SFX 247 Y 1
SFX 247 ץ צי ץ
SFX 4809 Y 1
SFX 4809 ו ירן ו
SFX 4317 Y 1
SFX 4317 ם מדתם ם
SFX 1222 Y 1
SFX 1222 ף פותי ף
SFX 3862 Y 1
SFX 3862 ר תת ר
SFX 3900 Y 1
SFX 3900 ף פניך ף
SFX 3713 Y 1
SFX 3713 ח ירן ח
SFX 4931 Y 1
SFX 4931 ו חמו ו
SFX 4824 Y 1
SFX 4824 ד יקכם ד
SFX 4366 Y 1
SFX 4366 ט ירן ט
SFX 1415 Y 1
SFX 1415 ם מתיכן ם
SFX 4955 Y 1
SFX 4955 ה וצה ה
SFX 4833 Y 1
SFX 4833 ח יפן ח
SFX 2597 Y 1
SFX 2597 ה וניות ה
SFX 4769 Y 1
SFX 4769 י ליות י
SFX 4035 Y 1
SFX 4035 ה יותיך ה
SFX 2393 Y 1
SFX 2393 ט יטכם ט
SFX 1388 Y 1
SFX 1388 ה נוכן ה
SFX 3460 Y 1
SFX 3460 ח יקכם ח
SFX 1955 Y 1
SFX 1955 ן סך ן
SFX 4440 Y 1
SFX 4440 ט יטני ט
SFX 4292 Y 1
SFX 4292 ן נאים ן
SFX 2998 Y 1
SFX 2998 ו חן ו
SFX 1704 Y 1
SFX 1704 ץ צותיי ץ
SFX 1296 Y 1
SFX 1296 ץ צוהו ץ
SFX 3423 Y 1
SFX 3423 ן ניית ן
SFX 2747 Y 1
SFX 2747 ץ צתיו ץ
SFX 2612 Y 1
SFX 2612 ץ צנון ץ
SFX 2685 Y 1
SFX 2685 ך כתוהו ך
SFX 3100 Y 1
SFX 3100 ן נאי ן
SFX 4886 Y 1
SFX 4886 ו ילוה ו
SFX 2736 Y 1
SFX 2736 ר תק ר
SFX 2047 Y 1
SFX 2047 ה ולי ה
SFX 868 Y 1
SFX 868 ם מיהו ם
SFX 377 Y 1
SFX 377 ן נוכן ן
SFX 2608 Y 1
SFX 2608 ש תק ש
SFX 1203 Y 1
SFX 1203 ך כוהו ך
SFX 3293 Y 1
SFX 3293 ח ילוה ח
SFX 3248 Y 1
SFX 3248 ם מצנה ם
SFX 1238 Y 1
SFX 1238 ץ ציי ץ
SFX 613 Y 1
SFX 613 ף פיהם ף
SFX 4791 Y 1
SFX 4791 י כלם י
SFX 2462 Y 1
SFX 2462 ך כנון ך
SFX 2460 Y 1
SFX 2460 ך כתיו ך
SFX 2437 Y 1
SFX 2437 ר שרי ר
SFX 2464 Y 1
SFX 2464 ך כנוכן ך
SFX 1103 Y 1
SFX 1103 ך כתו ך
SFX 2848 Y 1
SFX 2848 ה וליכן ה
SFX 2622 Y 1
SFX 2622 ן סח ן
SFX 4781 Y 1
SFX 4781 ך כנותכם ך
SFX 3858 Y 1
SFX 3858 ג דל ג
SFX 2330 Y 1
SFX 2330 ו חל ו
SFX 3160 Y 1
SFX 3160 ב יבה ב
SFX 1297 Y 1
SFX 1297 ף פוכן ף
SFX 4033 Y 1
SFX 4033 ה יותיכן ה
SFX 3086 Y 1
SFX 3086 ן עד ן
SFX 1383 Y 1
SFX 1383 ר שר ר
SFX 3685 Y 1
SFX 3685 ל מלו ל
SFX 2919 Y 1
SFX 2919 ם מוניכם ם
SFX 2456 Y 1
SFX 2456 ך כתינו ך
SFX 1300 Y 1
SFX 1300 ם מנוכן ם
SFX 4575 Y 1
SFX 4575 ב דרו ב
SFX 4376 Y 1
SFX 4376 ד ירי ד
SFX 3917 Y 1
SFX 3917 ס עד ס
SFX 2229 Y 1
SFX 2229 ם מנות ם
SFX 1796 Y 1
SFX 1796 ף פתונו ף
SFX 4795 Y 1
SFX 4795 י כינו י
SFX 2453 Y 1
SFX 2453 ם מדי ם
SFX 2009 Y 1
SFX 2009 ה וניה ה
SFX 4705 Y 1
SFX 4705 ן נען ן
SFX 3402 Y 1
SFX 3402 ן פסו ן
SFX 3117 Y 1
SFX 3117 ך לט ך
SFX 698 Y 1
SFX 698 ך כינו ך
SFX 4920 Y 1
SFX 4920 ט יבה ט
SFX 4835 Y 1
SFX 4835 ח יפכן ח
SFX 4755 Y 1
SFX 4755 ך לנה ך
SFX 4248 Y 1
SFX 4248 ן פש ן
SFX 3969 Y 1
SFX 3969 ם מטו ם
SFX 738 Y 1
SFX 738 ן נויותיך ן
SFX 3904 Y 1
SFX 3904 ף פניה ף
SFX 2765 Y 1
SFX 2765 ץ צויותיי ץ
SFX 3981 Y 1
SFX 3981 י כלך י
SFX 1208 Y 1
SFX 1208 ה ותן ה
SFX 4563 Y 1
SFX 4563 ב וביכן ב
SFX 3704 Y 1
SFX 3704 ך כלך ך
SFX 3606 Y 1
SFX 3606 ף פש ף
SFX 1427 Y 1
SFX 1427 ם מתינו ם
SFX 4041 Y 1
SFX 4041 ה יותיה ה
SFX 3620 Y 1
SFX 3620 ף פניהם ף
SFX 1874 Y 1
SFX 1874 ן סה ן
SFX 4520 Y 1
SFX 4520 ו זזו ו
SFX 4244 Y 1
SFX 4244 ס צא ס
SFX 4770 Y 1
SFX 4770 ח לו ח
SFX 391 Y 1
SFX 391 ך כת ך
SFX 3167 Y 1
SFX 3167 ו טו ו
SFX 1344 Y 1
SFX 1344 ם מתים ם
SFX 4272 Y 1
SFX 4272 ם נתכם ם
SFX 1988 Y 1
SFX 1988 ך כויותיך ך
SFX 3074 Y 1
SFX 3074 ן רכם ן
SFX 2293 Y 1
SFX 2293 ך לו ך
WORDCHARS אבגדהוזחטיכלמנסעפצקרשתםןךףץ'"
BREAK 3
BREAK ^"
BREAK "$
BREAK ^'
MAP 10
MAP ךכח
MAP םמ
MAP ןנ
MAP ףפ
MAP ץצ
MAP כק
MAP אע # for English
MAP גה # for Russian
MAP צס # for Arabic
MAP חכר # for French
